# 企业计提的职工教育经费年底余额是否应该冲回？

提问人：xzjcpajr 时间：2013-01-14 20:32:07
企业计提的职工教育经费年底余额是否应该冲回？

回答人：chenyiwei
不用冲回。一是职工教育经费的计提是法定义务，如果冲回可能面临法律风险（《就业促进法》第 67 条）；其次职工教育经费余额虽然不符合会计上的负债定义，但一般余额较小，在可接受的重要性水平之内，基于重要性原则也可接受将其列报为负债的处理而不建议调整。

提问人：liubin988513 时间：2013-07-20 21:36:16
建议一直提取。只能说企业没有尽到法定的义务

回答人：chenyiwei
基本赞同此观点。

提问人：hcl1986 时间：2013-07-22 14:31:39
不计提的单位需要不计提吗？

回答人：chenyiwei
应按照规定的比例予以计提。在这方面还是比较强调法定义务，虽然职工教育经费在明确使用计划之前并不构成企业的现时义务。

提问人：hcl1986 时间：2013-07-27 12:16:05
请教陈版：职教经费计提的比例有什么标准吗？

回答人：chenyiwei
财务和会计上的计提标准仍按照财建[2006]317号文的规定执行。一般企业按照职工工资总额的1.5％足额提取教育培训经费，从业人员技术要求高、培训任务重、经济效益较好的企业，可按2.5％提取。

提问人：刘峣 时间：2014-01-16 14:39:11
陈版主　请教您下　如果单位所有职工都已划转到集团内其他公司　工会经费及职工教育经费余额可否冲回？另该企业尚在运营，人员工资及运营成本由接受单位承担，且该企业可保持持续经营，是否需要在附注中披露相关信息？

回答人：chenyiwei
如果期末已经没有在册职工，当然可以冲回，也可根据人员去向划转到各接收单位。

提问人：lyablb 时间：2015-09-25 11:12:07
陈版，你好： 关于此问题 ，如煤炭生产行业，计提安全生产费，该费用适用范围安全生产宣传、教育、培训支出，如企业多年计提的职工教育经费一直没有使用（余额较大），一直在安全生产费中支出，企业想在本期将职工教育冲回，是否可以，有什么依据吗？

回答人：chenyiwei
已计提的职工教育经费一般不能冲回（除非当时就是多提了）。可参考《瑞华研究 2010 ～ 2014 汇编》之“问题1-4-8（工会经费和职工教育经费的计提问题）”。

提问人：luqiwei123 时间：2015-11-22 19:31:00
陈版您好。我看了“国发〔 2002 〕 16 号 国务院关于大力推进职业教育改革与发展的决定”，的确如您所说，足额提取和列支职工教育经费是企业的法定义务。文中指出“19.各类企业要按《中华人民共和国职业教育法》的规定实施职业教育和职工培训，承担相应的费用。一般企业按照职工工资总额的1.5%足额提取教育培训经费,从业人员技术素质要求高、培训任务重、经济效益较好的企业可按2.5%提取,列入成本开支。”我的理解是，企业的最低法定义务应以1.5%为限（2.5%是有前提的，而且只是“可按”而非“应按”），所以如果计提过多，可以转按1.5%计提看看，这样可以避免余额不断滚存、负债不实，同时也没有逃避法定义务。当然，如果企业有列支计划，愿意把前期滚存的余额在期后真实列支，则另当别论。您看呢？

回答人：chenyiwei
另外，已计提的职工教育经费不能冲回。

回答人：chenyiwei
也可以这样理解。但如果财务上只按1.5%计提，则税务上也不可能以更高的标准扣除。

提问人：liaowenjia 时间：2015-12-16 14:11:06
陈老师，你好，也仔细看了您的一系列回复，但法规上也没有规定不允许冲回的情形，如果企业确实因为组织架构精简和调整，员工人数减少，且未来公司大幅度增加人员的可能性非常小，已计提未使用的职工教育经费在未来很难得到全部利用的情况下，该部分余额是否可以考虑冲回呢？因为因为不满足负债的定义了啊。谢谢陈老师。

回答人：chenyiwei
从根本上讲，职工教育经费这个东西本来就是不符合负债定义的，其性质与专项储备类似，是对未来可能发生的支出的准备，并不是现时义务。所以教育经费是否符合负债定义的讨论不应作为能否冲回该经费余额的论据。